臺灣彰化地方法院刑事判決　　九十三年度易字第一二八八號
　　公　訴　人　臺灣彰化地方法院檢察署檢察官
　　被　　　告　丙○○
上列被告因竊盜案件，經檢察官提起公訴（九十三年度偵字第八
九七一號），暨移送併案審理（臺灣雲林地方法院檢察署九十三
年度偵字第四五八０、四九０六號及九十四年度偵字第三八、五
四七、八三０、二六四二號），被告於準備程序中就被訴事實為
有罪之陳述，經告以簡式審判之旨，並聽取意見後，本院合議庭
裁定由受命法官獨任進行簡式審判程序，判決如下：
    主    文
丙○○連續攜帶兇器竊盜，累犯，處有期徒刑拾月。
扣案之鑰匙壹支沒收。
    犯罪事實
一、丙○○前因搶奪、竊盜、妨害兵役治罪條例、偽造文書案件
    ，分別經臺灣雲林地方法院判處有期徒刑一年、五月、三月
    、四月，並定應執行刑一年十月確定，於民國九十三年五月
    二十七日縮短刑期假釋付保護管束，於九十三年九月二十日
    縮刑期滿未經撤銷假釋視為徒刑執行完畢。詎仍不知悔改，
    復意圖為自己不法所有，且基於概括之犯意，或單獨或與張
    恭誠共同為下列竊盜犯行：
  (一)獨自於九十三年十月二十四日十五時二十分許，騎乘其不知
    情之父甲○○所有車牌號碼ＮＵＭ─七二０號重機車，至陳
    棉田位於雲林縣褒忠鄉龍岩村龍岩二三號住處倉庫內，徒手
    竊取陳棉田所有之施肥機、抽水機各一部，得手後旋即逃逸
    ，嗣經警循線查獲，由甲○○歸還上開施肥機予陳棉田，抽
    水機則未尋獲。
  (二)與張恭誠（另案審結）共同基於意圖為自己不法所有之犯意
    聯絡，於九十三年十一月一日十七時許，由張恭誠駕駛其不
    知情之母張王美月所有車牌號碼Ｙ七─六五三０號自小客車
    ，搭載丙○○在雲林縣二崙鄉沿途尋找行竊目標，迨行至同
    縣鄉○○村○○○○○道路旁，見辛○○所有之車牌號碼Ｎ
    四─二九三六號自小貨車停放於路邊，車門未鎖且鑰匙未拔
    下，即由張恭誠把風，丙○○上車直接以該鑰匙發動引擎駛
    離現場，竊取得手後供己代步使用，俟為警循線查獲。
  (三)獨自於九十三年十一月十三日十二時許，在雲林縣二崙鄉○○村○○路一之一號前，見庚○○所有之車牌號碼七四０八
    ─ＨＹ號自小貨車鑰匙未拔走，即直接以該鑰匙啟動該車引
    擎並將之駛離現場，竊取得手後供己代步使用，後經警於同
    縣土庫鎮○○○道路旁尋獲失竊之贓車（已發還）。
  (四)獨自於九十三年十一月二十二日十三時五十分許，在彰化縣
    竹塘鄉○○村○○路一０六號前，見己○○所有之車牌號碼
    Ａ五─五五七九號自小貨車鑰匙未帶走，即直接以該鑰匙啟
    動該車引擎而將之駛離現場，竊取得手後供己代步使用，嗣
    於同年月二十三日二十時五十分許，丙○○駕駛該車途經同
    縣鄉○○村○○路與文昌路口時，為警當場查獲，並扣得己○○所有之上開自小貨車（已發還）。
  (五)獨自於九十三年十二月三日十三時四十分許，在雲林縣二崙
    鄉○○村○○道路旁，持其所有之鑰匙一支，竊取丁○○所
    有之車牌號碼Ｎ四─七四二六號自小貨車，得手後供己代步
    使用，嗣遭警在同縣崙背鄉○○路與仁愛路口查獲，並扣得
    丁○○所有之上開自小貨車（已發還）及鑰匙一支。
  (六)獨自於九十四年一月十二日十二時十分許，侵入戊○○位於
    雲林縣土庫鎮○○街一一七之八號住宅內（無故侵入住居部
    分未據告訴），徒手竊取戊○○所有價值新臺幣（下同）二
    千元之ＴＯＳＨＩＯＢＡ牌電視機一部，得手後正欲逃逸之
    際，為戊○○之子張弘英發現而自後追躡，迨至同縣土庫鎮
    石廟里溪心將之逮獲，並追回上開電視機。
  (七)獨自於九十四年一月二十四日十一時，在雲林縣土庫鎮○○
    街一０七巷二四號自宅內，以客觀上足以對人之身體、生命
    、安全構成威脅而可供兇器使用之鐵鋸一支（未扣案），鋸
    開其父甲○○所有之車牌號碼ＮＵＭ─七二０號重機車大鎖
    ，再拔斷電線，發動電門後駛離現場，竊取得手後供己代步
    使用，嗣於同年月二十五日十五時三十分許，為警在丙○○
    自宅門前查獲，並扣得甲○○所有之上開重機車（已發還）
    。
  (八)獨自於九十四年四月三十日十五時許，在乙○○位於雲林縣
    土庫鎮○○里○○街五一號住處外廣場，徒手竊得乙○○所
    有時價一萬元、重約五百台斤之蒜頭十五包，旋轉賣予虎尾
    大蒜生產合作社老闆陳清江，得款二萬元供己花用殆盡。
二、案經彰化縣警察局二林分局報告臺灣彰化地方法院檢察署檢
    察官偵查起訴暨移送併辦。
    理    由
一、上揭犯罪事實，業據被告丙○○於警詢、偵查、本院準備程
    序及審理時坦承不諱，犯罪事實欄(二)部分，核與共同正犯張
    恭誠於警詢、偵訊之供述情節大致相符，並經被害人陳棉田
    、辛○○、庚○○、己○○、丁○○、戊○○、甲○○、乙○○於警詢中指訴綦詳，且據證人李鉛莊於警詢陳述明確，
    復有贓物認領保管單五紙、車輛竊盜、車牌失竊資料個別查
    詢報表三紙、彰化縣警察局車輛協尋尋獲電腦輸入單一紙、
    雲林縣警察局車輛協尋尋獲電腦輸入單二紙、照片十一幀附
    卷可稽，且有扣案之鑰匙一支以資佐證，足證被告之自白與
    事實相符。本案事證明確，被告犯行堪以認定。
二、查被告供竊盜所用之鐵鋸一支，係金屬材質，客觀上足以對
    人之身體、生命、安全構成威脅，具有危險性，為刑法第三
    百二十一條第一項第三款所稱之兇器無疑。是核被告就犯罪
    事實一(一)、(二)、(三)、(四)、(五)、(六)、(八)所為，係犯刑法第三百
    二十條第一項之普通竊盜罪，犯罪事實一(七)所為，係犯刑法
    第三百二十一條第一項第三款之攜帶兇器竊盜罪。被告與張
    恭誠就犯罪事實一(二)所示之九十三年十一月一日該次竊盜犯
    行，有犯意聯絡及行為分擔，為共同正犯。被告先後多次竊
    盜犯行，時間緊接，且觸犯基本構成要件相同之罪名，顯係
    基於概括犯意反覆為之，應依刑法第五十六條連續犯之規定
    ，論以情節較重之刑法第三百二十一條第一項第三款攜帶兇
    器竊盜一罪，並依法加重其刑。公訴人雖僅就犯罪事實一(三)
    、(四)所示之被告竊盜犯行提起公訴，惟被告就犯罪事實一(一)
    、(二)、(五)、(六)、(七)、(八)所示之竊盜犯行，與業據起訴經判決
    有罪部分有連續犯之裁判上一罪關係，為起訴效力所及，且
    經檢察官移送併案，本院自得併予審理。查被告前因搶奪、
    竊盜、妨害兵役治罪條例、偽造文書案件，分別經臺灣雲林
    地方法院判處有期徒刑一年、五月、三月、四月，並定應執
    行刑一年十月確定，於九十三年五月二十七日縮短刑期假釋
    付保護管束，於九十三年九月二十日縮刑期滿未經撤銷假釋
    視為徒刑執行完畢乙情，有臺灣高等法院被告前案紀錄表及
    刑案資料查註紀錄表在卷可按，其受有期徒刑之執行完畢，
    五年內再犯本件法定本刑有期徒刑以上之罪，為累犯，應依
    法遞加重其刑。爰審酌被告年輕力壯，不思循正途賺取財物
    謀生，反起意行竊他人財物，好逸惡勞，其中一件攜帶兇器
    竊盜，對社會危害程度非輕，查獲後仍一再偷竊，並無悔意
    ，兼衡其犯後坦承犯行，態度良好等一切情狀，量處如主文
    所示之刑，以示懲儆。扣案之鑰匙一支，為被告所有供犯本
    罪使用之物，業據被告陳明在卷，爰依刑法第三十八條第一
    項第二款之規定，併予宣告沒收。至被告持以竊取犯罪事實
    欄(七)之鐵鋸一支，未據扣案，且所在不明，為免日後執行困
    難，爰不為沒收之宣告，附此敘明。
據上論斷，應依刑事訴訟法第二百七十三條之一第一項、第二百
九十九條第一項前段，刑法第二十八條、第五十六條、第三百二
十一條第一項第三款、第四十七條、第三十八條第一項第二款，
判決如主文。
本案經檢察官田德煙到庭執行職務。
中    華    民    國  九十四    年   八   月  三十一  日
                        刑事第一庭
                            法      官  周　莉　菁
以上正本證明與原本無異。
如不服本判決，應於判決送達後十日內向本院提出上訴狀 (須附
繕本)。
告訴人或被害人對於判決如有不服具備理由請求檢察官上訴者，
其上訴期間之計算係以檢察官收受判決正本之日期為準。
中    華    民    國  九十四    年   八   月  三十一  日
                            法院書記官  黃　當　易
附錄本判決論罪科刑法條全文：
刑法第三百二十一條
犯竊盜罪而有左列情形之一者，處六月以上五年以下有期徒刑：
一  於夜間侵入住宅或有人居住之建築物、船艦，或隱匿其內而犯之者。
二  毀越門扇、牆垣或其他安全設備而犯之者。
三  攜帶兇器而犯之者。
四  結夥三人以上而犯之者。
五  乘火災、水災或其他災害之際而犯之者。
六  在車站或埠頭而犯之者。
前項之未遂罰之。
